【裁判字號】    97,破,21
【裁判日期】    970331
【裁判案由】    宣告破產
【裁判全文】
臺灣高雄地方法院民事裁定                97年度破字第21號
聲  請  人  甲○○
聲請人聲請宣告破產事件，本院裁定如下：
    主  文
聲請駁回。
聲請費用由聲請人負擔。
    理  由
一、本件聲請意旨略以：聲請人因理財失誤而積欠中國信託等多
    家銀行債務，金額已高達新臺幣（下同）1,961,971 元，惟
    聲請人資產僅剩約新臺幣40萬餘元，又無穩定工作，每月利
    息高達32,000元，確已無力清償，而有資產不能清償債務之
    應為聲請宣告破產之情形，為此，爰依破產法之規定，聲請
    宣告破產等語。
二、按破產管理人之報酬為財團費用。破產人及其家屬之必要生
    活費，視為財團費用。財團費用及財團債務，應先於破產債
    權，隨時由破產財團清償之。破產宣告後，如破產財團之財
    產不敷清償財團費用及財團債務時，法院因破產管理人之聲
    請，應以裁定宣告破產終止，破產法第95條第1 項第3 款、
    第2 項、第97條、第148 條分別定有明文。又破產法第57條
    規定，債務人不能清償債務者，固得宣告破產，然依上開破
    產法第148 條規定之旨趣，如債務人之財產不敷清償破產財
    團費用及財團債務時，即應認無宣告破產之實益（最高法院
    86 年 度臺抗字第479 號裁定意旨參照）。是以破產程序，
    乃債務人無力對全體債權人清償債務時，由法院介入，強制
    將債務人之全部財產依一定程序為變價及分配，使全體債權
    人得以公平受償之程序。故債務人之財產如可預見不敷清償
    破產財團費用及財團債務，致使多數債權人之普通債權無法
    獲得公平滿足，即無宣告破產之實益，而如仍進行破產程序
    ，顯與破產制度之本旨及目的有違，即不應准許。
三、又依目前破產實務，破產管理人之報酬至少約需50,000元，
    是本院如宣告聲請人破產，聲請人至少即應支出破產管理人
    報酬50,000元之破產財團費用，並須同時負擔聲請人之必要
    生活費。經查：聲請人主張積欠中國信託商業銀行等債權人
    之債務1,961,971 元等情，未據聲請人提出任何資料供本院
    審酌，縱認為真，惟查聲請人主張其現有資產計有冠立企業
    行股份200,000 元及現金204,800 元等情，亦未提出任何證
    據供本院調查。經本院通知聲請人於7 日內陳報其擁有上開
    股權及現金之相關證據，該通知已於民國97年2 月21日送達
    （見送達證書，本院卷第18頁），迄今聲請人仍未補正上開
    資料，是本件尚難認為聲請人確有其所主張之財產存在，本
    院亦無從認定聲請人現有資產之價值，扣除必要生活費後，
    確實足以清償破產財團費用，並於清償財團債務後，再將剩
    餘之財產，分配予其他債權人。揆諸前揭說明，本件自無宣
    告破產之實益，聲請人聲請本院宣告破產，為無理由，應予
    駁回。
四、依破產法第5 條、民事訴訟法第95條、第78條、裁定如主文
    。
中    華    民    國    97    年    3     月    31    日
                  民事第五庭法  官  葉啟洲
正本證明與原本無異。
如不服本裁定應於送達後10日內向本院提出抗告狀。
中    華    民    國    97    年    4     月    2     日
                            書記官  吳慕瑩


司法院資訊處製作；財團法人民間司法改革基金會備份。
